臺灣苗栗地方法院刑事判決
110年度交易字第277號
公  訴  人  臺灣苗栗地方檢察署檢察官
被      告  陳國禎



上列被告因公共危險案件，經檢察官提起公訴（110 年度偵字第
5740號），被告於本院準備程序進行中就被訴事實為有罪之陳述
，經本院裁定進行簡式審判程序，判決如下：
      主  文
陳國禎駕駛動力交通工具而吐氣所含酒精濃度達每公升零點二五
毫克以上，累犯，處有期徒刑柒月。
    犯罪事實及理由
一、本件犯罪事實、證據及應適用之法條，除於證據部分補充記
    載「被告於本院準備程序及審理中之自白、臺灣高等法院被
    告前案紀錄表」外，其餘均引用檢察官起訴書之記載（如附
    件）。
二、核被告所為，係犯刑法第185 條之3 第1 項第1 款之駕駛動
    力交通工具而吐氣所含酒精濃度達每公升0.25毫克以上罪。
    被告前因不能安全駕駛案件，經本院以108 年度苗交簡字第
    625 號判決判處有期徒刑5 月確定，於民國108年10 月30日
    易科罰金執行完畢，有臺灣高等法院被告前案紀錄表在卷可
    稽，故被告於受徒刑執行完畢後5 年以內故意再犯本案有期
    徒刑以上之罪，為累犯。本院依司法院釋字第775 號解釋意
    旨，審酌被告前因犯罪而經徒刑執行完畢後，理應產生警惕
    作用，進而自我控管，不再觸犯有期徒刑以上之罪，然卻故
    意再犯與前罪犯罪型態類似、罪名相同之本案不能安全駕駛
    罪，依前揭說明，足見被告有其特別惡性，且前罪之徒刑執
    行無成效，對於刑罰之反應力顯然薄弱等一切情節，故認本
    案不能安全駕駛罪，有必要依刑法第47條第1 項規定加重其
    刑。
三、爰以行為人之責任為基礎，審酌被告前已有4 次犯酒後駕車
    之公共危險前科紀錄（構成累犯部分不予重複評價），最近
    一次酒駕之論罪科刑（經法院判處有期徒刑6 月）甫於110
    年5 月3日宣判，其復於約4 個月後又再犯本案，此有臺灣
    高等法院被告前案紀錄表可考，顯見其一再嚴重漠視法令禁
    制，未能確實反思悔悟，於飲酒後率爾騎乘普通重型機車上
    路，且吐氣所含酒精濃度測試達每公升0.56毫克，足認其嚴
    重漠視自身及他人之交通安全，對用路大眾之生命、身體及
    財產造成危險，所為實屬可議，惟念及其犯後坦承犯行之態
    度，兼衡其再犯之動機、原因、酒後行車之時間、地點、使
    用之交通工具，與自承小學肄業之智識程度、家庭經濟生活
    狀況（詳本院卷第30頁至31頁）等一切情狀，量處如主文所
    示之刑。
據上論斷，應依刑事訴訟法第273 條之1 第1 項、第299 條第1
項前段、第310 條之2 、第454 條第2 項，刑法第185 條之3 第
1 項第1 款、第47條第1 項，刑法施行法第1 條之1 第1 項，判
決如主文。
本案經檢察官鄭葆琳、曾亭瑋提起公訴，檢察官彭郁清到庭執行
職務。
中　　華　　民　　國　　110 　年　　12　　月　28 　　日
                  刑事第三庭  法  官  王瀅婷
以上正本證明與原本無異。　　　　　　　　　　　　　　　　
如不服本判決應於收受判決後20日內向本院提出上訴書狀，並應
敘述具體理由。其未敘述上訴理由者，應於上訴期間屆滿後20日
內向本院補提理由書( 均須按他造當事人之人數附繕本) 「切勿
逕送上級法院」。
                              書記官  陳玉芳
中　　華　　民　　國　　110 　年　　12　　月　　28　　日
附錄論罪科刑之法條全文：
中華民國刑法第185條之3
駕駛動力交通工具而有下列情形之一者，處 2 年以下有期徒刑
，得併科 20 萬元以下罰金：
一、吐氣所含酒精濃度達每公升零點二五毫克或血液中酒精濃度
    達百分之零點零五以上。
二、有前款以外之其他情事足認服用酒類或其他相類之物，致不
    能安全駕駛。
三、服用毒品、麻醉藥品或其他相類之物，致不能安全駕駛。
因而致人於死者，處 3 年以上 10 年以下有期徒刑；致重傷者
，處 1 年以上 7 年以下有期徒刑。
曾犯本條或陸海空軍刑法第 54 條之罪，經有罪判決確定或經緩
起訴處分確定，於五年內再犯第 1 項之罪因而致人於死者，處
無期徒刑或 5 年以上有期徒刑；致重傷者，處 3 年以上 10 年
以下有期徒刑。

附件：
臺灣苗栗地方檢察署檢察官起訴書
                                     110年度偵字第5740號
　　被　　　告　陳國禎　男　64歲（民國00年0月0日生）
　　　　　　　　　　　　住苗栗縣○○市○○街00號
　　　　　　　　　　　　國民身分證統一編號：Z000000000號
上列被告因公共危險案件，業經偵查終結，認應提起公訴，茲將
犯罪事實及證據並所犯法條分敘如下：
　　　　犯罪事實
一、陳國禎前因公共危險案件，經臺灣苗栗地方法院以108年度
    苗交簡字第625號判決判處有期徒刑5月確定，於民國108年1
    0月30日易科罰金執行完畢。詎其仍不知悔改，於110年9月4
    日上午8時許，在苗栗縣頭份市下公園附近飲用啤酒後，其
    吐氣所含酒精濃度已達每公升0.25毫克以上，仍於同日上午
    9時40分許，騎乘車牌號碼000-0000號普通重型機車上路。
    嗣於同日上午9時55分許，行至苗栗縣○○市○○街00號前，因
    另案為警拘提，經警發現其散發酒味，並對其施以吐氣酒精
    濃度測試，於同日上午10時22分許，測得其吐氣所含酒精濃
    度為每公升0.56毫克而查獲。
二、案經苗栗縣警察局頭份分局報告偵辦。
　　　　證據並所犯法條
一、上開犯罪事實，業據被告陳國禎於警詢及偵查中自白不諱，
    並有酒精測定紀錄表、財團法人工業技術研究院呼氣酒精測
    試器檢定合格證書影本、苗栗縣警察局舉發違反道路交通管
    理事件通知單影本、車輛詳細資料報表各1份附卷可稽，足
    認被告之任意性自白與事實相符，其犯嫌洵堪認定。
二、核被告所為，係犯刑法第185條之3第1項第1款之公共危險罪
    嫌。又被告曾受有期徒刑之執行完畢，其於5年以內故意再
    犯本件有期徒刑以上之罪，為累犯，請依刑法第47條第1項
    及大法官釋字第775號解釋意旨，審酌是否加重其刑。
三、依刑事訴訟法第251條第1項提起公訴。
　　此　致
臺灣苗栗地方法院
中　　華　　民　　國　 110　　年　　9 　　月　　23　　日
　　　　　　　　　　　　　    檢察官　鄭葆琳
                                      曾亭瑋
本件證明與原本無異。
中　　華　　民　　國　 110  　年　　10  　月　  5     日
　　　　　　　　　　　　　　　書記官　范芳瑜